臺灣高等法院刑事裁定
111年度抗字第643號
抗  告  人  
即自訴人    張家琦

自訴代理人  鄭志政律師
被      告  林芳郁



選任辯護人  蔡喬宇律師
            馮聖中律師
上列抗告人即自訴人因被告偽證等案件，不服臺灣臺北地方法院
中華民國111年4月12日停止審判裁定（104年度自字第83號），
提起抗告，本院裁定如下：
    主  文
原裁定撤銷。                      
    理  由
一、原裁定意旨略以：本件被告林芳郁（下稱被告）現因罹患疾
    病不能到庭，有臺北市立萬芳醫院函文、診斷證明書暨病歷
    等在卷可憑，足認被告有因疾病而不能到庭之狀況，爰依刑
    事訴訟法第294條第2項之規定，裁定停止審判等語。
二、抗告意旨略以：被告係以診斷證明書請假不到庭，原裁定並
    未說明被告罹患疾病之程度、及如何不能到庭陳述等具體情
    狀，且未送請醫療機構鑑定，僅依被告提出之書面資料而為
    判斷，自非妥適；且被告前於民國110年12月27日書狀陳報
    可到庭之日期，原審亦依此指定期日，被告並未再具狀表示
    無法到庭，原審未訊問被告瞭解其實際身體狀況是否有不能
    到庭之狀況，逕行裁定停止審判，程序上有損自訴人之權益
    云云，指摘原裁定不當。
三、按被告因疾病不能到庭者，應於其能到庭以前停止審判，刑
    事訴訟法第294條第2項定有明文；而其停止審判之原因消滅
    時，法院應繼續審判，當事人亦得聲請法院繼續審判，同法
    第298條亦規定甚明。前者之立法目的，乃基於保障被告應
    訴、聽審、辯論等訴訟權，而後者則著眼於避免訴訟程序之
    久懸。是就被告「因疾病不能到庭」之具體情狀，應由法院
    於裁定停止審判前，依職權調查之。
四、經查，本案被告固經臺北市立萬芳醫院神經內科診斷罹患疾
    病，此有該院於110年11月19日出具之診斷證明書在卷可憑
    （附於不公開彌封卷內）。原審嗣就被告所罹患疾病之具體
    狀況函詢臺北市立萬芳醫院，經該院於111年1月25日函覆，
    稱被告於110年5月3日門診時之檢查結果，並認依被告當時
    之病狀，無法到庭陳述等語，亦有該函文暨所附門診紀錄單
    、臨床心理檢查室報告單在卷可佐（附於不公開彌封卷內）
    。然上開函文所述病狀及臨床心理檢查室報告單所載評估結
    果，均係於110年5月3日門診、檢查所得，且該報告單復記
    載「建議一年後進行追蹤檢查」等語，是原審未查明被告最
    近之病狀，即援引近一年前之檢查結果，認被告有因疾病而
    不能到庭之情，尚嫌速斷。
五、原裁定就被告如何不能到庭之最近病狀，並未加以調查，是
    否合於刑事訴訟法第294條第2項停止審判之要件，尚有疑義
    ，自有進一步調查之必要。抗告意旨執此指摘原裁定不當，
    為有理由，應由本院將原裁定撤銷，由原審調查後，另為妥
    適之裁定。
據上論斷，應依刑事訴訟法第413條前段，裁定如主文。
中　　華　　民　　國　　111 　年　　9 　　月　　6 　　日
                  刑事第二十二庭審判長法　官  蔡廣昇
                                      法　官  葉韋廷
                                      法　官  汪怡君
以上正本證明與原本無異。
不得再抗告。
                                      書記官  高妤瑄
中　　華　　民　　國　　111 　年　　9 　　月　　8 　　日